# 合并报表中内部交易抵消问题

提问人：郭小侠 时间：2016-03-25 15:02:36
请教陈版及各位老师，母子公司之间存在着未实现的内部销售损益，子公司执行 2015 年 61 号税法的的规定，为小微企业，年应纳税所得税不足 30 万元，减按10%的税率计算所得税，在这种前提下，针对未实现的内部销售损益确认的递延所得税资产应该按照那个税率确认，是10%计算确认吗？

回答人：chenyiwei
在集团合并报表层面，就已抵销的内部交易未实现损益确认递延所得税时，如果在内部交易中处于买方和卖方地位的两个法人的税务待遇（主要是适用税率）不同，则在计算递延所得税资产／负债时应使用在内部交易中处于买方地位的法人的适用税率。 所以，你的问题要注意区分是顺流交易还是逆流交易。如果是顺流交易，则适用该子公司的税率；如果是逆流交易，则适用母公司的税率。